# 同控合并，个表确认长投需考虑子公司的永续债吗

提问人：Wangweiya 时间：2023-03-30 16:23:51
同一控制下的企业合并，A集团控制B集团，A集团个表确认长投时需要从B的归母净资产中剔除B的其他权益工具-永续债的金额吗？在合并报表抵消权益时，B的其他权益工具-永续债是按持股比例分摊至长投和少数股东权益，还是全部抵消至少数股东权益

回答人：chenyiwei
不需要。
对于发行方而言，永续债即使可以作为权益工具，该权益工具也是归属于永续债持有人的，而不是归属于普通股股东的。而同一控制下企业合并中作为会计处理依据的“在被合并方净资产中的权益”，应为在被合并方的归属于其普通股股东的净资产中的权益份额。合并报表中将该被合并方的其他权益工具转入少数股东权益列示。